【裁判字號】    99,上訴,3618
【裁判日期】    991026
【裁判案由】    殺人未遂
【裁判全文】
臺灣高等法院刑事判決                99年度上訴字第3618號
上  訴  人
即  被  告  甲○○
第  一  審
選任辯護人  王令冠  律師
上列上訴人因殺人未遂案件，不服臺灣板橋地方法院98年度訴字
第4523號，中華民國99年6 月25日第一審判決（起訴案號：臺灣
板橋地方法院檢察署98年度偵字第26857 號），提起上訴，本院
判決如下：
    主  文
上訴駁回。
    理  由
一、按不服地方法院之第一審判決而上訴者，應向管轄第二審之
    高等法院為之。又上訴書狀應敘述具體理由，上訴書狀未敘
    述上訴理由者，應於上訴期間屆滿後20日內補提理由書於原
    審法院，逾期未補提者，原審法院應定期間先命補正。第二
    審法院認為上訴書狀未敘述理由或上訴有第362 條前段之情
    形者，應以判決駁回之，刑事訴訟法第361條、第367條，分
    別定有明文。
二、經查，上訴人即被告甲○○於民國99年6 月25日經原判決論
    以殺人未遂罪，量處有期徒刑5年6月，判決正本於99年7 月
    14日寄存送達被告，原審選任辯護人王令冠律師以被告名義
    於上訴期間內之99年7 月16日提起上訴（被告未自行提起上
    訴），有原審判決、送達證書及上訴狀收狀日期戳可憑。惟
    上訴狀僅以「上訴人不服臺灣板橋地方法院98年度訴字第45
    23號判決，特於法定期間內就原判決提起上訴，理由後補。
    」表明上訴意旨，未敘述具體上訴理由，且未於上訴期間屆
    滿後20日內補提理由書。原審乃於99年9 月14日以板院輔刑
    鼎98訴4523字第062247號函命被告及王令冠律師於5 日內補
    提上訴理由，逾期未補正，將依法駁回上訴，已於99年9 月
    21日依法寄存送達於被告住居所地臺北縣蘆洲市○○路259
    巷13弄11號5樓、臺北縣蘆洲市○○路259巷13弄6號3樓之警
    察機關臺北縣警察局蘆洲分局集賢派出所，並作送達通知書
    兩份，一份黏貼於被告住居所門首，另一份置於該送達處所
    適當位置，於99年10月1日發生送達效力；另於99年9月20日
    送達予王令冠律師，有上開函及送達回證附卷足稽。被告及
    王令冠律師逾期未補提上訴理由，揆諸上開說明，本件上訴
    不合法律上之程式，爰不經言詞辯論，逕予駁回。
三、據上論斷，應依刑事訴訟法第367條前段、第372條，判決如
    主文。
中    華    民    國    99    年    10    月    26    日
                  刑事第二十四庭審判長法  官  李錦樑
                                      法  官  陳恒寬
                                      法  官  張惠立
以上正本證明與原本無異。
如不服本判決，應於收受送達後十日內向本院提出上訴書狀，其
未敘述上訴之理由者並得於提起上訴後十日內向本院補提理由書
（均須按他造當事人之人數附繕本）。「切勿逕送上級法院」。
                                      書記官  陳珮茹
中    華    民    國    99    年    10    月    26    日

司法院資訊處製作；財團法人民間司法改革基金會備份。
